臺灣花蓮地方法院民事裁定
111年度勞專調字第1號
聲  請  人  羅心辰  
訴訟代理人  湯文章律師（法扶律師）
上列聲請人與相對人吳秀芳即方達小吃店之繼承人間請求給付退
休金事件，本院裁定如下：
　　主      文
聲請人應於收受本裁定翌日起5日內補正如附件所示之資料，逾
期未補正，即駁回聲請人本件調解之聲請。
    理      由
一、按聲請書狀或筆錄，應載明下列各款事項：一、聲請人之姓
    名、住所或居所；聲請人為法人、機關或其他團體者，其名
    稱及公務所、事務所或營業所。二、相對人之姓名、住所或
    居所；相對人為法人、機關或其他團體者，其名稱及公務所
　　、事務所或營業所。三、有法定代理人者，其姓名、住所或
    居所，及法定代理人與關係人之關係。四、聲請之意旨及其
    原因事實。五、供證明或釋明用之證據。六、附屬文件及其
    件數。七、法院。八、年、月、日。聲請書狀或筆錄內宜記
    載下列各款事項：一、聲請人、相對人、其他利害關係人、
    法定代理人之性別、出生年月日、職業、身分證件號碼、營
    利事業統一編號、電話號碼及其他足資辨別之特徵。二、有
    利害關係人者，其姓名、住所或居所。三、定法院管轄及其
    適用程序所必要之事項。四、有其他相關事件繫屬於法院者
　　，其事件。五、預期可能之爭點及其相關之重要事實、證據
　　。六、當事人間曾為之交涉或其他至調解聲請時之經過概要
　　。調解之聲請不合法者，勞動法庭之法官應以裁定駁回之。
    但其情形可以補正者，應定期間先命補正。當事人應儘早提
    出事實及證據。勞動事件法第18條第3至4項、第22條第1項
　　、第24條第2項前段定有明文。
二、經查，聲請人於民國110年12月27日提起本件民事聲請調解
    暨起訴狀，狀內僅載明相對人為吳秀芳即方達小吃店之繼承
    人，並未記載相對人全體之真實姓名及住所，顯有違上開規
    定，又經本院向財政部北區國稅局花蓮分局查詢後，依該分
    局提供之方達小吃店之負責人吳秀芳之身分證字號為Z00000
　　0000號（見本院卷第39頁）。故請聲請人於收受本裁定翌日
    起5日內補正如附件所示之事項，逾期不補正，即依上開規
    定駁回聲請人本件調解聲請。
三、依首揭規定，裁定如主文。
中　　華　　民　　國　　111 　年　　1 　　月　　13　　日
                  勞動法庭      法  官  鍾志雄
以上正本係照原本作成。
本裁定不得抗告。　　　　　　　　　
中　　華　　民　　國　　111 　年　　1 　　月　　13　　日
                                書記官  胡釋云
附件：
請於本件民事聲請調解暨起訴狀內補正被繼承人吳秀芳（身分證
字號：Z000000000號）之繼承系統表、及其全體繼承人即本件所
有相對人之完整姓名、國民身分證字號、住所等事項，及提出其
等最新戶籍謄本○○○○○○○○○○○○○○○○○申請），並以此重新補正民
事聲請調解暨起訴狀內正本及按相對人數提出該狀繕本到院。